【裁判字號】    90,易,2923
【裁判日期】    901108
【裁判案由】    妨害公務
【裁判全文】
臺灣高雄地方法院刑事判決                          九十年度易字第二九二三號
    公  訴  人  臺灣高雄地方法院檢察署檢察官
    被      告  乙○○
右列被告因妨害公務案件，經檢察官提起公訴（八十九年度偵字第一一０八八號），
本院判決如左：
    主  文
乙○○對於公務員依法執行職務時施強暴，處有期徒刑月，如易科罰金，以佰元
折算壹日。
    事  實
一、乙○○於民國九十年四月二日晚上十時許，在高雄市○○區○○街十九號前，見
    依法執行職務之內政部警政署高雄港務警察所警員甲○○、張振義及劉志煌三人
    ，正逮捕涉有毒品危害防制條例罪嫌之鄰居林潮慶時，竟基於妨害公務之犯意，
    趨前攔阻、扭打依法執行職務之警員甲○○等三人；經警員口頭表明司法警察身
    分且依法執行職務中，詎仍接續上揭妨害公務之犯意，持續扭打、拉扯之強暴行
    為，妨害警員執行職務，並致甲○○受有左手背紅腫瘀血五×六公分、右肩拉傷
    疼痛、左膝疼痛等傷害（傷害部分未據告訴）。嗣甲○○等警員逮捕林潮慶後押
    解上車時，為警認出在旁圍觀之乙○○，當場逮捕而查獲。
二、案經內政部警政署高雄港務警察所移送台灣高雄地方法院檢察署檢察官偵查起訴
    。
    理  由
一、訊據被告陳凱隆，矢口否認有何對執行職務之警員當場施以強暴之妨害公務犯行
    ，辯稱：伊是上前瞭解狀況二次，均未拉扯警員，警員所受之傷害係前天逮捕林
    潮慶而來，非伊所造成云云。惟查：右揭於警員依法執行逮捕職務時，確有當場
    對執行職務警員拉扯一節，已據被告於警、偵訊中及本院訊問時供承在卷（見警
    卷第二頁、偵查卷第九頁背面、本院九十年八月二十七日訊問筆錄），核與證人
    林潮慶於警訊中所述：警員逮捕時伊喊救命，被告衝出來攔阻，伊、被告與警員
    互相拉扯、掙脫，三方均受有傷害等情節大致相符，並經證人即在場執行職務警
    員甲○○於偵訊及本院調查程序中到庭結證證稱：當日伊等警員三人逮捕毒品犯
    罪嫌疑人林潮慶正欲上手銬時，被告衝出來攔阻，伊有告知係警方在辦案，被告
    不聽仍強行拉扯，並從背後毆打伊，致伊受傷，待伊等警員將林潮慶銬上手銬後
    ，被告又第二度衝出來拉扯，嗣押解人犯上車後，因被告在一旁圍觀，經伊認出
    而逮獲等語明確（偵查卷第九頁背面、本院上開訊問筆錄參照），並有警卷所附
    報告書一份可佐。又證人甲○○受有如事實欄所示之傷害，亦有高雄市立大同醫
    院診斷證明書一份附卷可憑。證人二人與被告均無夙怨恩仇，而證人陳耀正係依
    法執行勤務之警員，並無對個案予以偏頗之必要；證人林潮慶與被告既係鄰居，
    更無攀誣構陷被告之理，堪認其等上開證詞與事實相符，均足採憑，被告確有對
    依法執行職務之警員當場施以強暴之行為，堪已認定。參以被告明知取締者係依
    法執行公務之警員一節，復據其自承在卷（本院九十年十月二十五日審判筆錄）
    ，仍不聽勸阻，二度下手拉扯、毆打執行勤務之員警，顯見其具妨害公務之犯意
    甚明。其嗣於本院審理時改稱：只是瞭解情況，未動手拉扯，警員所受之傷害非
    伊所造成云云，純係事後推諉避就之詞，殊難採信。事證明確，被告上開妨害公
    務犯行，足堪認定。
二、按甲○○、張振義及劉志煌三人均係內政部警政署高雄港務警察所警員，為公務
    員；而其等前揭依法執行逮捕犯罪嫌疑人，自係依法執行職務之行為。是核被告
    所為，係犯刑法第一百三十五條第一項之對依法執行職務之公務員施強暴罪。被
    告二次拉扯妨害公務之行為，時間密接，顯係基於單一妨害公務之犯意為之，應
    屬接續犯之單純一罪。又其以一妨害公務行為，同時拉扯妨害上開三位執行職務
    之公務員，屬一行為同時觸犯數相同罪名之想像競合犯，應僅論以一妨害公務罪
    。公訴人漏未論列被告上開一行為觸犯數相同妨害公務犯行部分，容有未洽，惟
    起訴事實已有敘及，且與前開論罪科刑部分有想像競合犯之裁判上一罪關係，本
    院自得併予審究，應予敘明。審酌被告素行非佳，有台灣高等法院被告全國前案
    紀錄表一份在卷可按，其明知係依法執行職務之警員，仍故意上前施以拉扯、毆
    打犯行，漠視依法執行公務之警員行使職權，藐視公權力，本不宜寬待，犯後復
    執詞辯解，毫無悔悟之意，及拒未與被害人達成和解，賠償其損害，惟被害人所
    受傷害尚屬輕微，犯罪情節非鉅等一切情狀，量處如主文所示之刑，併諭知易科
    罰金之折算標準，用資懲儆。
據上論斷，應依刑事訴訟法第二百九十九條第一項前段，刑法第一百三十五條第一項
、第五十五條、第四十一條第一項，罰金罰鍰提高標準條例第一條前段、第二條，判
決如主文。
本案經檢察官周天畏到庭執行職務。
中      華      民      國      九十      年      十一      月    八    日
                                  臺灣高雄地方法院刑事第六庭
                                      審判長法  官    趙家光
                                            法  官    邱明弘
                                            法  官    林韋岑
右正本證明與原本無異。
如不服本判決，應於判決送達後十日內，向本院提出上訴狀。
                                            書記官    董明惠
中     華       民      國      九十      年      十一      月     九   日
【附錄本判決論罪科刑法條】
中華民國刑法第一百三十五條第一項：
  對於公務員依法執行職務時，施強暴脅迫者，處三年以下有期徒刑、拘役或三百元
  以下罰金。


司法院資訊處製作；財團法人民間司法改革基金會備份。
